【裁判字號】    97,簡上,70
【裁判日期】    980828
【裁判案由】    給付票款
【裁判全文】
臺灣臺北地方法院民事判決              97年度簡上字第70號
上   訴   人  甲○○
              丙○○
上 列 二 人
訴訟代理人    林聖鈞律師
被 上 訴 人   乙○○  住臺中市○○區○○路三段四二七號五
上列當事人間請求給付票款事件，上訴人對於民國九十六年十二
月二十五日本院臺北簡易庭九十六年度北簡字第四四九０七號第
一審判決提起上訴，被上訴人則為訴之追加，經本院於民國九十
八年八月二十一日言詞辯論終結，判決如下：
    主    文
原判決關於命上訴人連帶給付部分，及命上訴人連帶負擔訴訟費
用之裁判均廢棄。
上訴人其餘上訴駁回。
原審命上訴人給付新臺幣肆拾萬元及其利息，上訴人應連帶給付
之。
第一審命上訴人負擔之訴訟費用、第二審訴訟費用及追加之訴訴
訟費用，均由上訴人連帶負擔。
    事    實
甲、程序方面：
    按於簡易訴訟程序之第二審為訴之變更或追加，非經他造同
    意，不得為之，但擴張或減縮應受判決事項之聲明，不在此
    限，民事訴訟法第四百三十六條之一第三項、第四百四十六
    條第一項、第二百五十五條第一項第三款定有明文。本件被
    上訴人於原審依票據關係請求「上訴人給付被上訴人新臺幣
    （下同）四十萬元，及自各紙票據發票日之翌日起至清償日
    止，按週年利率百分之六計算之利息」，嗣於民國九十七年
    四月十四日本院準備程序期日追加請求上訴人「連帶」給付
    上開金額及其利息，核其情形係屬聲明之擴張，於法自無不
    合，應予准許，合先敘明。
乙、實體方面：
一、上訴人方面：
（一）聲明：
    １原判決廢棄。
    ２上開廢棄部分，被上訴人在第一審之訴及其假執行之聲請
      均駁回。
    ３被上訴人追加之訴駁回。
（二）陳述：
    １被上訴人已經臺灣臺中地方法院檢察署檢察官以九十六年
      度偵字第二八五三二號詐欺案件偵查中，並非不知情之第
      三人，被上訴人自九十四年七月起收取每月六萬元車馬費
      擔任竹一實業股份有限公司（以下簡稱竹一實業公司）財
      務顧問、財務長，而上訴人甲○○係於九十五年三月四日
      與竹一實業公司簽訂經銷合約書，並交付上訴人丙○○所
      簽發、含附表所示本件四紙票據在內之十二紙票據以為貨
      款之擔保，當時竹一實業公司尚未出貨，上訴人甲○○並
      無積欠任何貨款，被上訴人於九十五年三月初即取得本件
      票據及上述經銷合約書，自知悉當時竹一實業公司並未出
      貨，票據所擔保之貨款債權不存在，票據債權亦不存在，
      況竹一實業公司九十四年十一月、十二月間即開始全面斷
      貨，被上訴人身為竹一實業公司有給職顧問，自知悉竹一
      實業公司早已全面斷貨、經銷商無可能取得貨物，被上訴
      人係明知、惡意或有重大過失取得本件票據，上訴人得以
      對抗竹一實業公司之事由對抗被上訴人。
    ２本件票據既為記名票據，即應探討背書是否連續，本件票
      據受款人並非票據背面之第一背書人，背書不連續，被上
      訴人不得行使票據權利。
    ３又被上訴人於九十五年三月二十二日將本件票據存入竹一
      實業公司設在三信商業銀行進化分行、帳號000000
      0000號帳戶託收，顯見竹一實業公司當時為本件票據
      執票人、提示人，係基於委託取款意思在票據上背書，並
      非讓與票據權利。而竹一實業公司於九十五年五月二十五
      日已經為解散登記，亦未再為背書轉讓行為，被上訴人嗣
      後自行終止付款提示、取回票據之行為不生票據權利讓與
      效力，被上訴人並非票據權利人。
    ４由被上訴人另案中所提出之匯款紀錄表，可見被上訴人匯
      款對象為游添盛、游智煒，並非竹一實業公司，則被上訴
      人取得本件票據係無對價取得，不得享有票據上權利。
（三）證據：提出刑事傳票、客票貼現匯入金額明細表、臺灣新
      竹地方法院檢察署檢察官九十七年度偵字第二六一八號不
      起訴處分書、臺灣高雄地方法院鳳山簡易庭九十六年度鳳
      簡字第三０二號給付票款事件言詞辯論筆錄、存摺影本等
      件為證，並聲請調取竹一實業公司清算事件卷宗，及向三
      信商業銀行進化分行查詢本件票據託收取回日期。
二、被上訴人方面：
（一）聲明：
    １上訴駁回。
    ２原審命上訴人給付四十萬元及其利息，上訴人應連帶給付
      之。
（二）陳述：除與原判決記載相同者，茲予引用外，補稱：
    １伊並非竹一實業公司財務長，亦未領取竹一實業公司車馬
      費報酬，九十五年三月初竹一實業公司總經理游添盛執該
      等票據向伊調借款項一百二十萬元，伊曾就票據之來源為
      徵信，僅知悉上訴人丙○○為甲○○岳母，上訴人甲○○
      與竹一實業公司訂立經銷契約，而執丙○○簽發之票據付
      款，方同意收受票據貸與款項，其收受票據之際其上背書
      已經完成，竹一實業公司遲至九十五年三月底方陸續發生
      財務狀況、與經銷商間產生糾紛，並非九十四年底即全面
      斷貨。
    ２伊與竹一實業公司有長期借貸往來，竹一實業公司為便於
      以所收受之記名貨款票據清償積欠伊之債務，遂將該公司
      設在三信商業銀行進化分行、帳號0000000000
      號帳戶交由伊使用，故伊於九十五年三月二十二日即將含
      本件票據在內之十二紙票據存入該帳戶託收，嗣竹一實業
      公司倒閉，伊提示票據之際乃指定將款項存入伊所有、設
      在三信商業銀行進化分行、帳號0000000000號
      帳戶中。
    ３上訴人甲○○等告訴伊詐欺案件，已經臺灣臺中地方法院
      檢察署檢察官不起訴處分確定。
（三）證據：提出支票、退票理由單、臺灣新竹地方法院檢察署
      檢察官九十七年度偵字第二六一八號不起訴處分書、同意
      書、存摺影本、臺灣臺中地方法院檢察署檢察官九十六年
      度偵字第二八五三二號不起訴處分書、臺灣高等法院臺中
      分院檢察署九十七年度上聲議字第一六七六號處分書等件
      為證，並聲請調取被上訴人九十四、九十五年度報稅資料
      。
    理    由
一、本件被上訴人主張：伊持有如附表所示、上訴人丙○○所簽
    發、經上訴人甲○○背書、面額合計四十萬元之支票四紙，
    經其屆期分別提示竟均因「存款不足及拒絕往來戶」退票未
    獲付款，該等票據係九十五年三月初竹一實業公司總經理游
    添盛持向其借貸而取得，竹一實業公司並曾提出據以證明雙
    方交易往來之經銷合約，而其與竹一實業公司間僅為單純借
    貸關係，並非惡意或無對價取得票據，爰依票據關係請求上
    訴人如數給付（原審判命上訴人連帶給付被上訴人四十萬元
    ，及各自提示日起至清償日止，按週年利率百分之六計算之
    利息，上訴人就其敗訴部分提起上訴，被上訴人則追加請求
    上訴人連帶給付原審判命上訴人給付之金額及其利息）。
二、上訴人則以：被上訴人擔任竹一實業公司之財務長，取得票
    據之際明知竹一實業公司業已全面斷貨、對上訴人之貨款債
    權不存在，票據債權亦不存在，仍收受票據，係明知、惡意
    或有重大過失取得本件票據，又被上訴人款項係匯交游添盛
    、游智煒，並非匯交竹一實業公司，被上訴人取得票據應認
    為無對價，且本件票據背書不連續，竹一實業公司係基於委
    託取款意思在票據上背書，並非讓與票據權利，被上訴人並
    非票據權利人，不得行使票據權利等語，資為抗辯。
三、被上訴人主張之事實，業據其提出支票、退票理由單、臺灣
    新竹地方法院檢察署檢察官九十七年度偵字第二六一八號不
    起訴處分書、同意書、存摺影本、臺灣臺中地方法院檢察署
    檢察官九十六年度偵字第二八五三二號不起訴處分書、臺灣
    高等法院臺中分院檢察署九十七年度上聲議字第一六七六號
    處分書等件為證，上開證據並為上訴人所不爭執，應堪信為
    真正，上訴人雖辯稱：被上訴人係惡意或有重大過失、無對
    價取得本件票據，本件票據背書不連續，竹一實業公司係基
    於委託取款意思在票據上背書，並非讓與票據權利，被上訴
    人並非票據權利人，不得行使票據權利等語，惟為被上訴人
    所否認，並以前詞置辯。茲就兩造爭執之點分述如下：
（一）按除別有規定外，法院不得就當事人未聲明之事項為判決
      ，民事訴訟法第三百八十八條定有明文。本件被上訴人於
      原審起訴請求上訴人共同給付四十萬元及各自發票日翌日
      起至清償日止，按週年利率百分之六計算之利息，並未請
      求上訴人連帶給付，原審疏未注意，判決上訴人應連帶給
      付被上訴人四十萬元及各自附表所示提示日起至清償日止
      ，按週年利率百分之六計算之利息，已逾被上訴人於原審
      訴之聲明之範圍，屬訴外裁判，上訴人就此部分求予廢棄
      ，為有理由，爰廢棄此部分之原判決。
（二）次按在票據上簽名者，依票上所載文義負責；二人以上共
      同簽名時，應連帶負責；支票之發票人應照支票文義擔保
      支票之支付；第二章第二節關於背書之規定，除第三十五
      條外，於支票準用之；第二十九條之規定，於背書人準用
      之；發票人應照匯票文義擔保承兌及付款；執票人向支票
      債務人行使追索權時，得請求自為付款提示日起之利息，
      如無約定利率者，依年利六釐計算，票據法第五條、第一
      百二十六條、第一百四十四條、第三十九條、第二十九條
      前段、第一百三十三條分別定有明文。又當事人主張有利
      於己之事實者，就其事實有舉證之責任，但法律別有規定
      ，或依其情形顯失公平者，不在此限，民事訴訟法第四百
      三十六條之一第三項、第四百六十三條準用第二百七十七
      條亦有明文規定。本件被上訴人主張其執有如附表所示之
      支票，發票人欄均蓋有上訴人「丙○○」之印文，背面背
      書欄內均載有上訴人「甲○○」之簽名，有該等票據附卷
      可稽，而票據上發票人「丙○○」及背書人「甲○○」之
      簽章均為真正，此經上訴人所自認（本院九十七年四月十
      四日準備程序筆錄參照），揆諸上述說明，上訴人自應照
      票據文義連帶擔保本件票款之支付。
（三）又支票之發票人應於支票上記載受款人之姓名或商號，未
      載受款人者以執票人為受款人；無記名支票得僅依交付轉
      讓之；執票人得於無記名支票之空白內，記載自己或他人
      為受款人，將其變更為記名支票，票據法第一百二十五條
      第一項第四款、第二項、第一百四十四條準用同法第三十
      條第一項後段、第二十五條第二項分別定有明文。是如由
      發票人將受款人記載於票據時，固應由受款人先為背書，
      始能認為背書之連續，但倘係執票人於無記名支票之空白
      內記載受款人，並將支票背書轉讓予受款人，因該受款人
      並非自發票人受讓票據之人，即不能因該受款人未在票據
      背書，遽指為背書不連續，而謂其不得向背書人行使票據
      上權利（最高法院六十八年台上字第一九三九號判例參照
      ）。查本件如附表所示之支票係上訴人甲○○為履行其與
      竹一實業公司間經銷合約，向上訴人丙○○借用後，填載
      受款人為竹一實業公司，並背書交付竹一實業公司總經理
      游添盛，再經游添盛在背書欄內蓋用竹一實業公司印文後
      執交被上訴人，此經上訴人甲○○於本院審理中當庭自承
      不諱（見本院九十八年八月二十一日言詞辯論筆錄），是
      系爭票據上受款人竹一實業公司之記載既為斯時執票人甲
      ○○所為，揆諸上開判例，上訴人甲○○自不得因竹一實
      業公司未於上訴人甲○○背書之前即在該票據上背書，即
      謂本件票據有背書不連續情事，足見上訴人此部分所辯，
      自非可採。
（四）按票據為文義證券，票據上之權利義務，基於外觀解釋原
      則與客觀解釋原則，悉依票上記載之文字以為決定，不得
      以票據以外之具體、個別情事資為判斷基礎，加以變更或
      補充；次按背書由背書人在支票之背面或其黏單上為之；
      背書人記載被背書人，並簽名於匯票者，為記名背書；背
      書人不記載被背書人，僅簽名於匯票者，為空白背書；前
      二項之背書，背書人得記載背書之年、月、日，票據法第
      一百四十四條準用第三十一條定有明文。故背書僅記載於
      票據背面即可，並無一定之位置，亦得不記載年、月、日
      ，凡在票據背面或黏單上簽名，而形式上合於背書之規定
      者，即應負票據法上背書人之責任。再執票人以委任取款
      背書之目的而為背書時，應於票據上記載之，票據法第一
      百四十四條準用第四十條第一項規定甚明，是委任取款背
      書須於票據上記載委任取款之意旨，諸如記載「因收款」
      、「因領取」、「因委託代收」或其他相類文句，始可發
      生委任取款背書之效力，此為法定之要式行為，否則應生
      一般背書之效力。本件被上訴人於九十五年三月初取得本
      件票據後，雖於同年月二十二日將該等票據全數存入竹一
      實業公司設在三信商業銀行進化分行、帳號000000
      0000號帳戶託收，有存摺影本可資參佐，並為兩造所
      不爭執，但竹一實業公司早於九十五年三月初即由總經理
      游添盛代表將本件票據空白背書讓與被上訴人，俾便向被
      上訴人調借款項，此迭經被上訴人陳明在卷，核與竹一實
      業公司總經理游添盛於臺灣新竹地方法院九十六年度易字
      第四五三號詐欺案件偵查、審理中供述相符（見臺灣新竹
      地方法院檢察署九十五年度他字第九三八號卷第三０七、
      三三０頁，九十五年度他字第一二０一號卷第一六一至一
      六七頁，臺灣新竹地方法院九十六年度易字第四五三號刑
      事卷(一)第一七一頁、卷(二)第一三五至一三六頁、卷(三)第四
      四頁），參諸本件票據上「竹一實業公司」背書印文旁並
      無以委任取款之目的而為背書之記載，則竹一實業公司所
      為背書並非委任取款背書，已足認定。至被上訴人固於取
      得本件票據後，又將該等票據存入竹一實業公司設在三信
      商業銀行進化分行之帳戶，但該帳戶為竹一實業公司授權
      被上訴人使用、處分，此經被上訴人陳述翔實，並有同意
      書可資佐憑，且為上訴人所不爭執，斯時被上訴人難認有
      讓與票據權利之意思，不發生票據權利移轉之效力，上訴
      人此部分所辯，委無足採。
（五）再票據債務人不得以自己與發票人或執票人之前手間所存
      抗辯之事由對抗執票人，但執票人取得票據出於惡意者，
      不在此限，票據法第十三條固有明文。票據法第十三條但
      書所謂惡意，係指執票人明知票據債務人對於發票人或執
      票人之前手間，有抗辯事由存在而言，又此之所謂執票人
      取得票據出於惡意，係以執票人取得票據時為準，決定其
      是否惡意，關於該直接抗辯事由之存在，依民事訴訟法第
      二百七十七條規定，並應由票據債務人就此負舉證責任 (
      最高法院九十五年度台上字第二八六二號、七十二年度台
      上字第一六一二號判決參照)。本件上訴人主張被上訴人
      為竹一實業公司之財務長，明知竹一實業公司取得本件票
      據之際業已全面斷貨、對上訴人無貨款債權，自亦無票據
      權利存在等節，無非以游添盛九十五年十一月二日所提答
      辯狀，證人陳正焜、王淑英在臺灣新竹地方法院檢察署九
      十七年度偵字第二六一八號詐欺案件偵查中所為證述，及
      證人黃俊傑在臺灣高雄地方法院鳳山簡易庭九十六年度鳳
      簡字第三０二號給付票款事件審理中所為證述為論據，然
      遍觀游添盛九十五年十一月二日所提答辯狀，除載稱被上
      訴人自九十四年七月起為其「財務顧問」外，所載雙方間
      往來情節要為其執竹一實業公司所收受之貨款票據向被上
      訴人借款，被上訴人自九十四年七月起至九十五年三月二
      十日止匯款總金額達一千四百六十四萬五千餘元，並無隻
      字片語敘及被上訴人曾參與竹一實業公司之營運，是所謂
      「財務顧問」究為何意？是否意為金主、提供諮詢，抑或
      表示被上訴人參與游添盛各項財產之管理、處分，甚或參
      與事業投資、營運，已非無疑，且游添盛嗣後於臺灣新竹
      地方法院檢察署九十七年度偵字第二六一八號、臺灣臺中
      地方法院檢察署九十六年度偵字第二八五三二號詐欺案件
      偵查中，及臺灣新竹地方法院九十六年度易字第四五三號
      詐欺案件審理中，均到庭供陳被上訴人為其金主，雙方間
      關係僅有金錢借貸，被上訴人並未實際參與竹一實業公司
      營運等語（見臺灣臺中地方法院檢察署九十六年度偵字第
      二八五三二號卷第九三至九四頁，臺灣新竹地方法院檢察
      署九十五年度他字第九三八號卷第三０七、三三０頁，九
      十五年度他字第一二０一號卷第一六一至一六七頁，臺灣
      新竹地方法院九十六年度易字第四五三號刑事卷(一)第一七
      一頁、卷(二)第一三五至一三六頁、卷(三)第四四頁），至證
      人陳正焜、王淑英、黃俊傑所為證述，亦僅係訴外人游添
      盛曾向證人等表示被上訴人為竹一實業公司之「財務長」
      云云，但所謂「財務長」所指為何，亦有疑義，已如前述
      ，參諸被上訴人九十四、九十五年度之稅捐資料咸無自竹
      一實業公司支領任何薪資、費用之紀錄，有司法院稅務電
      子閘門財產所得調件明細表在卷可按，而竹一實業公司若
      有聘僱被上訴人、固定支出薪資、報酬，豈有不據以申報
      成本支出、降低所得稅賦之理，故縱游添盛曾為該等陳述
      ，亦難遽指被上訴人確參與竹一實業公司營運，瞭解竹一
      實業公司與上訴人甲○○間經銷契約實際履行情狀。是本
      件既無證據足認被上訴人確參與竹一實業公司營運、瞭解
      竹一實業公司與上訴人甲○○間經銷契約實際履行情狀，
      被上訴人取得本件票據難認出於惡意，上訴人不得以自己
      與被上訴人之前手即竹一實業公司間所存抗辯之事由對抗
      被上訴人。
（六）末按以惡意或有重大過失取得票據者，不得享有票據上之
      權利；無對價或以不相當之對價取得票據者，不得享有優
      於其前手之權利，票據法第十四條規定甚明。而票據法第
      十四條所謂以惡意或重大過失取得票據者，不得享有票據
      上之權利，係指從無處分權人之手，原始取得票據所有權
      之情形而言；票據法第十四條所謂以惡意或有重大過失取
      得票據者，係指明知或可得而知轉讓票據之人，就該票據
      無權處分而仍予取得者而言；票據行為，為不要因行為，
      執票人不負證明關於給付之原因之責任，如票據債務人主
      張執票人取得票據出於惡意或詐欺時，則應由該債務人負
      舉證之責，最高法院五十一年台上字第二五八七號、五十
      二年台上字第一九八七號、六十四年台上字第一五四０號
      著有判例可資參照。本件被上訴人係自票據受款人即竹一
      實業公司之總經理游添盛處受讓本件票據，而本件票據係
      上訴人甲○○為履行與竹一實業公司間經銷合約，向上訴
      人丙○○借用後，背書並填載受款人為竹一實業公司，交
      付竹一實業公司總經理游添盛，前已述及，上訴人主張被
      上訴人與竹一實業公司游添盛、范朝棠共同詐欺上訴人甲
      ○○而取得本件票據一節，並未提出任何證據以實其說，
      所引用之游添盛九十五年十一月二日所提答辯狀，證人陳
      正焜、王淑英在臺灣新竹地方法院檢察署九十七年度偵字
      第二六一八號詐欺案件偵查中所為證述，及證人黃俊傑在
      臺灣高雄地方法院鳳山簡易庭九十六年度鳳簡字第三０二
      號給付票款事件審理中所為證述，尚不足以證明被上訴人
      曾參與竹一實業公司之營運，已經本院論述如前，自不足
      以證明被上訴人係與游添盛、范朝棠共同詐欺上訴人甲○
      ○而取得本件票據，上訴人此節主張亦難遽採。又本件票
      據係竹一實業公司總經理游添盛執向被上訴人借款而交付
      被上訴人，被上訴人自九十四年七月起至九十五年三月二
      十日止匯款至游添盛、游添盛之子游智煒帳戶共一千四百
      六十四萬五千餘元，此迭經被上訴人陳述明確，核與游添
      盛在歷案偵查、審理中之供述及臺灣臺中地方法院檢察署
      九十六年度偵字第二八五三二號詐欺案件卷附游添盛、游
      智煒存摺影本所載一致，復為上訴人所不爭執，被上訴人
      取得本件票據並非無對價，堪以認定。
（七）至上訴人辯稱如附表所示編號二票據背面「竹一實業公司
      」、「游添盛」、「范朝棠」之印文經塗銷，塗銷前之背
      書人即上訴人甲○○就該紙票據免負責任一節，經查：執
      票人故意塗銷背書者，其被塗銷之背書人及其被塗銷背書
      人名次之後，而於未塗銷以前為背書者，均免其責任，票
      據法第一百四十四條準用第三十八條定有明文，然本件附
      表編號二票據背面經塗銷之「竹一實業公司」印文旁，重
      複蓋有「竹一實業公司」之印文，自難認為竹一實業公司
      之背書業經塗銷。是上訴人甲○○背書之名次既在經塗銷
      背書者之前，揆諸前開規定，自不能免其背書責任，是上
      訴人此部分所辯，亦非可採。
（八）綜上所述，上訴人應按票據文義連帶負責擔保本件票款之
      給付，本件票據並無背書不連續情事，被上訴人為本件票
      據權利人，其取得票據就上訴人與其前手竹一實業公司間
      所存抗辯事由非出於惡意，亦非以惡意或重大過失取得票
      據，又非無對價，上訴人應按票據文義連帶對被上訴人負
      給付票款之責。
四、從而，被上訴人依票據法律關係請求上訴人給付票款四十萬
    元，及按附表所示票面金額、提示日起，均至清償日止，按
    週年利率百分之六計算之利息，為有理由，原判決命上訴人
    如數給付，尚無違誤，上訴人上訴意旨指摘原判決此部分不
    當，求予廢棄，為無理由，應予駁回。惟被上訴人於原審並
    未請求上訴人連帶給付，原判決命上訴人連帶給付為訴外裁
    判，自有未當，應予廢棄；又被上訴人於本院追加請求上訴
    人連帶給付，尚無不合，應予准許，爰判決如主文第三項所
    示。
五、兩造其餘攻擊防禦方法及所提證據，本院審酌後認對於判決
    結果不生影響，爰不一一論列，併此敘明。
據上論結，本件上訴為一部有理由、一部無理由，被上訴人追加
之訴為有理由。依民事訴訟法第四百三十六條之一第三項、第四
百五十條、第四百四十九條第一項、第七十九條、第八十五條第
二項，判決如主文。
中    華    民    國    98    年    8     月    28    日
                  民事第一庭  審判長法  官  李昆曄
                                    法  官  文衍正
                                    法  官  洪文慧
上列正本核與原本無異。
本判決不得上訴。
中    華    民    國    98    年    8     月    28    日
                                    書記官  林芝儀
附表：票據詳目
┌───────────────────────────────┐
│附表：                                          97簡上字第70號│
├─┬───┬─────┬────┬────┬────┬────┤
│編│發票人│ 付 款 人 │發 票 日│票面金額│票據號碼│背 書 人│
│號│      │          ├────┤(新臺幣)│        │        │
│  │      │          │提 示 日│        │        │        │
├─┼───┼─────┼────┼────┼────┼────┤
│１│丙○○│彰化商業銀│96.06.30│壹拾萬元│ＰＡ    │竹一實業│
│  │      │行中山北路│        │        │0000000 │公司    │
│  │      │分行      ├────┤        │        │游添盛  │
│  │      │          │96.07.02│        │        │范朝棠  │
│  │      │          │        │        │        │甲○○  │
├─┼───┼─────┼────┼────┼────┼────┤
│２│丙○○│彰化商業銀│96.07.31│壹拾萬元│ＰＡ    │竹一實業│
│  │      │行中山北路├────┤        │0000000 │公司    │
│  │      │分行      │96.08.02│        │        │甲○○  │
├─┼───┼─────┼────┼────┼────┼────┤
│３│丙○○│彰化商業銀│96.08.31│壹拾萬元│ＰＡ    │竹一實業│
│  │      │行中山北路│        │        │0000000 │公司    │
│  │      │分行      ├────┤        │        │游添盛  │
│  │      │          │96.09.03│        │        │范朝棠  │
│  │      │          │        │        │        │甲○○  │
├─┼───┼─────┼────┼────┼────┼────┤
│４│丙○○│彰化商業銀│96.09.30│壹拾萬元│ＰＡ    │竹一實業│
│  │      │行中山北路│        │        │0000000 │公司    │
│  │      │分行      ├────┤        │        │游添盛  │
│  │      │          │96.10.01│        │        │范朝棠  │
│  │      │          │        │        │        │甲○○  │
└─┴───┴─────┴────┴────┴────┴────┘


司法院資訊處製作；財團法人民間司法改革基金會備份。
